Minutes et répertoires du notaire Nicolas Jean-Baptiste GOBIN, 8 janvier 1783 - 30 septembre 1806 (étude X)
Archives nationales
- Répertoire(s) de Nicolas Jean-Baptiste GOBIN, 8 janvier 1783 - 1806; MC/RE/X/15 - MC/RE/X/24
  - Répertoire. an VI, vendémiaire - 1806, 1er vendémiaire an VI (22 septembre 1797) - 1806; MC/RE/X/20
    - Extrait en brevet de l'inventaire après décès de Marie-Françoise Feuché, épouse de Joseph Charansonney, par Poultier, notaire, le 16 juillet 1790., 13 nivôse an XIII (3 janvier 1805)
      inventaire après décès; Feuché, Marie-Françoise; Charansonney, Joseph
    - Inventaire après décès de Pierre-Martin Collas., 24 nivôse an XIII (14 janvier 1805)
      inventaire après décès; Collas, Pierre-Martin
    - Inventaire après décès de André-Joseph Hotteaux, 3 pluviose an XIII (23 janvier 1805)
      inventaire après décès; Hotteaux, André-Joseph
    - Inventaire après décès de Denise Plainchamp, veuve de Guy Lenoble, 4 pluviose an XIII (24 janvier 1805)
      inventaire après décès; Plainchamp, Denise; Lenoble, Guy
    - Inventaire après décès de Louis Jaillant de Vaugelez, 15 pluviose an XIII (4 février 1805)
      inventaire après décès; Jaillant de Vaugelez, Louis
    - Inventaire après décès de François-Jules Chartier., 17 pluviose an XIII (6 février 1805)
      inventaire après décès; Chartier, François-Jules
    - Inventaire après décès de Jean-Claude Richardet, 4 ventôse an XIII (23 février 1805)
      inventaire après décès; Richardet, Jean-Claude
    - Inventaire après décès de Jean Bentinck., 4 ventôse an XIII (23 février 1805)
      inventaire après décès; Bentinck, Jean
    - inventaire après décès de Claude-François Cheviron, 8 ventôse an XIII (27 février 1805)
      inventaire après décès; Cheviron, Claude-François
    - Inventaire après décès de Marie-Julie Demures, femme de Jean Brac, 14 ventôse an XIII (5 mars 1805)
      inventaire après décès; Demures, Marie-Julie; Brac, Jean
    - Inventaire après décès de Vincent Dufour, 15 ventôse an XIII (6 mars 1805)
      inventaire après décès; Dufour, Vincent
    - Inventaire après décès de Guillaume-François Locré., 16 ventôse an XIII (7 mars 1805)
      inventaire après décès; Locré, Guillaume-François
    - Inventaire après décès de Louis Le Barbier., 17 ventôse an XIII (8 mars 1805)
      inventaire après décès; Lebarbier, Louis
    - Inventaire après décès de Marie-Colombe Marée, épouse de Jacques-Thomas-Elie Flouëst., 16 germinal an XIII (6 avril 1805)
      inventaire après décès; Marée, Marie-Colombe; Flouëst, Jacques-Thomas-Elie
    - Procès-verbal d'inventaire après décès de Gabrielle-Pierrette Fromont, veuve de Jean-Joseph Flour., 20 germinal an XIII (10 avril 1805)
      inventaire après décès; Fromont, Gabrielle-Pierrette; Flour, Jean-Joseph
    - Inventaire après décès de Nicolas Dupuis, 28 germinal an XIII (18 avril 1805)
      inventaire après décès; Dupuis, Nicolas
    - Inventaire après décès de Marc-Edmé Fal, 3 floréal an XIII (23 avril 1805)
      inventaire après décès; Fal, Marc-Edmé
    - Inventaire après décès de Pierre Chevalier., 5 floréal an XIII (25 avril 1805)
      inventaire après décès; Chevalier, Pierre
    - Inventaire après décès de Marie-Rose Camus., 6 floréal an XIII (26 avril 1805)
      inventaire après décès; Camus, Marie-Rose
    - Inventaire après décès de Denise Febvre, épouse de Benigne Floriet, 11 floréal an XIII (1er mai 1805)
      inventaire après décès; Febvre, Denise; Floriet, Bénigne
    - Inventaire après décès de Anne-Marie-Louise-Victoire PiteraMarinis, 27 floréal an XIII (17 mai 1805)
      inventaire après décès; Pitera-Marinis, Anne-Marie-Louise-Victoire
    - Inventaire après décès de Marie-Jeanne Hornet, femme de Claude Leconte, jardinier, 1er prairial an XIII (21 mai 1805)
      inventaire après décès; Hornet, Marie-Jeanne; Leconte, Claude; jardinier
    - Inventaire après décès de Jean-Baptiste-Louis Goyard dit Goyet, 8 prairial an XIII (28 mai 1805)
      inventaire après décès; Goyard, Jean-Baptiste-Louis; Goyet, Jean-Baptiste-Louis
    - Inventaire après décès de Thérèse-Catherine Robert, épouse de Christian-Joseph Becar, 11 prairial an XIII (31 mai 1805)
      inventaire après décès; Robert, Thérèse-Catherine; Becar, Christian-Joseph
    - Inventaire après décès de Claude-Barbe Serard, épouse de René-Nicolas Poisson, 16 prairial an XIII (5 juin 1805)
      inventaire après décès; Serard, Claude-Barbe; Poison, René-Nicolas
    - Procès-verbal d'inventaire après décès de Louis-François Boulanger, 21 prairial an XIII (10 juin 1805)
      inventaire après décès; Boulanger, Louis-François
    - Inventaire après décès de Pierre Dumeige., 23 prairial an XIII (13 juin 1805)
      inventaire après décès; Dumeige, Pierre
    - Inventaire après décès de Mathieu-Guillaume Cramer, 28 prairial an XIII (17 juin 1805)
      inventaire après décès; Cramer, Mathieu-Guillaume
    - Inventaire après décès de Florentine-Joséphine Cohet, épouse de Pierre-André Favre, 19 messidor an XIII (8 juillet 1805)
      2 fructidor an XIII, procès-verbal de réception d'enchères pour le fonds de commerce de marchande lingère.
      inventaire après décès; procès-verbal; Cohet, Florentine-Josephine; Favre, Pierre-André; teinturier blanchisseur
    - Inventaire après décès de Joseph Bigos et de Marie-Etiennette Delamare son épouse, 29 messidor an XIII (18 juillet 1805)
      inventaire après décès; Bigos, Joseph; Delamare, Marie-Etiennette
    - Inventaire après décès de Pierre-Etienne Monceau, 18 thermidor an XIII (6 août 1805)
      inventaire après décès; Monceau, Pierre-Etienne
    - Inventaire après décès de Jeanne-Appoline Malinet, épouse de François-Xavier Sarazin., 28 thermidor an XIII (16 août 1805)
      inventaire après décès; Malinet, Jeanne-Appoline; Sarazin, François-Xavier
    - Inventaire après décès de Guillaume-Nicolas Lejour, 6 fructidor an XIII (24 août 1805)
      inventaire après décès; Lejour, Guillaume-Nicolas
    - Inventaire après décès de Jonas-Pierre Weuves., 8 fructidor an XIII (26 août 1805)
      inventaire après décès; Weuves, Jonas-Pierre
    - Inventaire après décès de Joseph-Denis Rabut, 24 fructidor an XIII (11 septembre 1805)
      inventaire après décès; Rabut, Joseph-Denis
    - Inventaire après décès de Hermann Kaëten, 29 fructidor an XIII (16 septembre 1805)
      inventaire après décès; Kaëten, Hermann
    - Inventaire après décès de Louis-Claude Harant, 8 vendémiaire an XIV (30 septembre 1805)
      inventaire après décès; Harant, Louis-Claude
    - Inventaire après décès de Marie-Catherine-Angelique Danne, épouse de Jean Denis, 28 vendémiaire an XIV (20 octobre 1805)
      inventaire après décès; Danne, Marie-Catherine-Angélique; Denis, Jean
    - Inventaire après décès de Jacques Baudoüin, 27 brumaire an XIV (18 novembre 1805)
      inventaire après décès; Baudoüin, Jacques
    - Inventaire après décès de Marguerite-Marie-Madeleine Lorillon, veuve de Pierre-Claude Lefoullon dit Duplessis., 27 brumaire an XIV (18 novembre 1805)
      inventaire après décès; Lorillon, Marguerite-Marie-Madeleine; Lefoullon dit Duplessis, Pierre-Claude; Duplessis, Pierre-Claude
    - Inventaire après décès de Louise-Geneviève Bradel, veuve de Pierre-François Maurice, 27 brumaire an XIV (18 novembre 1805)
      inventaire après décès; Bradel, Louise-Geneviève; Maurice, Pierre-François
    - Inventaire après décès de Marie-Nicolas Gambier, épouse de Pierre-Ursace Maillard, 5 frimaire an XIV (26 novembre 1805)
      inventaire après décès; Gambier, Marie-Nicole; Maillard, Pierre-Ursace
    - Procès verbal tendant à inventaire après décès de Marie-Anne-Françoise Charpentier, femme de Pierre-Joseph Seguy de Fontigny, 19 frimaire an XIV (10 décembre 1805)
      inventaire après décès; Charpentier, Marie-Anne-Françoise; Seguy de Fontigny, Pierre-Joseph
    - Inventaire après décès de Georges Bouyot., 26 frimaire an XIV (17 décembre 1805)
      18 octobre 1806, vente de fonds et bail par Marie-Edmée Delbouve, sa veuve, rue Grenetat, n° 15.
      inventaire après décès; acte de vente; bail; Greneta (rue); Bouyot, Georges; Delbouve, Marie-Edmée
    - Inventaire après décès de Marguerite-Angélique Compoint, 28 frimaire an XIV (19 décembre 1805)
      inventaire après décès; Compoint, Marie-Angélique
    - Inventaire après décès de Alexandre-François Larauza, 4 nivôse an XIV (25 décembre 1805)
      inventaire après décès; Larauza, Alexandre-François
    - Inventaire après décès de Gabriel Normand., 7 janvier 1806
      inventaire après décès; Normand, Gabriel
    - Inventaire après décès de Christian-Frédéric Quest., 17 janvier 1806
      inventaire après décès; Quest, Christian-Frédéric
    - Inventaire après décès de Claudine-Victoire Dorléans, veuve de Guillaume-Jean Loret., 23 janvier 1806
      inventaire après décès; Dorléans, Claudine-Victoire; Loret, Guillaume-Jean
    - Inventaire après décès de Marie-Victoire Forien, veuve de Denis Soubieux., 28 janvier 1806
      inventaire après décès; Forien, Marie-Victoire; Soubieux, Denis
    - Inventaire après décès de Christine Le Tellier, veuve de Louis-Michel Grosos., 27 février 1806
      Tiron, notaire
      inventaire après décès; Le Tellier, Christine; Grosos, Louis-Michel
    - Inventaire après décès de Jean-Marc Leroux., 4 mars 1806
      inventaire après décès; Leroux, Jean-Marc
    - Inventaire après décès de Jean-Baptiste Maquet., 19 mars 1806
      inventaire après décès; Maquet, Jean-Baptiste
    - Inventaire après absence de Louis-Marie Chatelain, peintre en porcelaine., 24 mars 1806
      inventaire; Chatelain, Louis-Marie; peintre; décorateur
    - Inventaire après décès de François Mondehard et de Marie-Madeleine Joly, son épouse., 29 mars 1806
      inventaire après décès; Mondehard, François; Joly, Marie-Madeleine; peintre; décorateur
    - Inventaire après décès de Jean-Nicolas Barrierre., 31 mars 1806
      inventaire après décès; Barrierre, Jean-Nicolas
    - Inventaire après décès de Charles-Antoine Depille., 7 avril 1806
      inventaire après décès; Depille, Charles-Antoine
    - Inventaire après décès de Nicolas Hamel., 15 avril 1806
      inventaire après décès; Hamel, Nicolas
    - Inventaire après décès de Pierre-François Charpentier et Marie-Marguerite Vannebourg, son épouse., 19 avril 1806
      inventaire après décès; Charpentier, Pierre-François; Vannebourg, Marie-Marguerite
    - Procès-verbal tendant à inventaire après décès de Marie-Anne-Charlotte Vignon, épouse de Jean-Jacques Deffoux., 21 avril 1806
      inventaire après décès; Vignon, Marie-Anne-Charlotte; Deffoux, Jean-Jacques
    - Inventaire après décès de Jacqueline Lathuille, épouse de Joseph-Antoine Fauvel., 23 avril 1806
      inventaire après décès; Lathuille, Jacqueline; Fauvel, Joseph-Antoine
    - Inventaire après décès de Louis Guillou., 23 mai 1806
      inventaire après décès; Guillou, Louis
    - Inventaire après décès de Clotilde-Jeanne Hardy, épouse de Louis-François Barbedienne., 27 mai 1806
      inventaire après décès; Hardy, Clotilde-Jeanne; Barbedienne, Louis-François
    - Inventaire après décès de Jacques-François Decombe., 30 mai 1806
      inventaire après décès; Decombe, Jacques-François
    - Extrait collationné de l'inventaire après décès de Nicole-Françoise Benoist, épouse de Martin Favier, par Estier, notaire, le 8 pluviôse an XIII., 11 juin 1806
      Estier, notaire
      inventaire après décès; Benoist, Nicole-Françoise; Favier, Martin
    - Inventaire après décès de Jean-Baptiste Brador., 16 juin 1806
      inventaire après décès; Brador, Jean-Baptiste
    - Inventaire après interdiction de Françoise-Adélaïde Baudin, veuve de François Lauverjat., 19 juin 1806
      inventaire; Baudin, Françoise-Adélaïde; Lauverjat, François
    - Inventaire après décès de Jean Goze., 23 juin 1806
      inventaire après décès; Goze, Jean
    - Inventaire après décès de Clair Bertin., 26 juin 1806
      inventaire après décès; Bertin, Clair
    - Inventaire après absence de Adrien Noël dit Adrien., 7 juillet 1806
      inventaire; Noël, Adrien; Adrien, M.
    - Inventaire après décès de Louis-François Vatinelle., 10 juillet 1806
      inventaire après décès; Vatinelle, Louis-François
    - Inventaire après décès de Pierre-Georges Guéroult., 11 juillet 1806
      inventaire après décès; Guéroult, Pierre-Georges
    - Inventaire après décès de Catherine-Louise-Bernarde Carrelet, veuve de Pierre-Michel Dubu de Longchamp., 15 juillet 1806
      inventaire après décès; Carrelet, Catherine-Louise-Bernarde; Dubu de Longchamp, Pierre-Michel
    - Inventaire après décès de Jacques-Dominique Barrois., 17 juillet 1806
      inventaire après décès; Barrois, Jacques-Dominique
    - Inventaire après interdiction de Jean-Baptiste Laruë., 30 juillet 1806
      inventaire; Laruë, Jean-Baptiste
    - Procès-verbal tendant à inventaire après décès de Claude-Charles Vaudin., 21 août 1806
      inventaire après décès; Vaudin, Claude-Charles
    - Inventaire après décès de Claude Floriet., 21 août 1806
      inventaire après décès; Floriet, Claude
    - Procès-verbal tendant à inventaire après décès de Charles Mestayer., 23 août 1806
      inventaire après décès; Mestayer, Charles
    - Inventaire après décès de Jeanne-Françoise Julliot, veuve de Philippe-Hilaire Gautheron., 29 août 1806
      inventaire après décès; Julliot, Jeanne-Françoise; Gautheron, Philippe-Hilaire
    - Inventaire après décès de Pierre Rousset., 18 septembre 1806
      inventaire après décès; Rousset, Pierre
    - Inventaire après décès de Marie-Jeanne-Elisabeth Forty, épouse de Nicolas-Guy-Antoine Brenet., 19 septembre 1806
      inventaire après décès; Forty, Marie-Jeanne-Elisabeth; Brenet, Nicolas-Guy-Antoine
    - Inventaire après décès de Marie-Catherine Ducollet, épouse de Michel Amlingue, rue Croix des Petits Champs, n° 15., 30 septembre 1806
      inventaire après décès; Croix-des-Petits-Champs (rue); Ducollet, Marie-Catherine; Amlingue, Michel
  - Table alphabétique par client. 1783, 8 janvier - 1787, 8 janvier 1783 - 1787; MC/RE/X/22
  - Table alphabétique par client. 1788, 1er janvier - an V, jour complémentaire, 1er janvier 1788 - 5 jour complémentaire an V (21 septembre 1797); MC/RE/X/23
  - Table alphabétique par client. an VI, vendémiaire, 1er vendémiaire an VI (22 septembre 1797); MC/RE/X/24